Inventaris van het archief van het Ministerie van Marine: de Collectie Nederlands Nieuw-Guinea, 1949-1962
Nationaal Archief, Den Haag
Ministerie van Marine: Collectie Nederlands Nieuw-Guinea
Marine / Ned. Nieuw-Guinea
1949-1962
D27545
3.80 meter; 263 inventarisnummers.
Normale geschreven, getypte en gedrukte documenten, geen bijzondere handschriften.
Nationaal Archief, Den Haag
Marinecommandant Nederlands Nieuw-Guinea
De collectie bevat dossiers van verschillende onderdelen van marine-eenheden in Nederlands Nieuw-Guinea betreffende de activiteiten van de marine en het beheer en onderhoud van marine-etablissementen..
Archiefvorming
Geschiedenis van het archiefbeheer
In 1991 werd deze collectie (31 dozen) overgeplaatst van de afdeling Post- en archiefzaken van de KM naar het Centraal Archievendepot te Den Haag.
De verwerving van het archief
Overbrenging van een overheidsarchief
Inhoud en structuur van het archief
2.12
Selectie en vernietiging
In totaal 36 centimeter dossiers werden vernietigd aan de hand van de selectielijst militair materieel.
Aanwijzingen voor de gebruiker
Openbaarheidsbeperkingen
Deels openbaar, deels beperkt openbaar (A). Het betreft de inv.nrs. 29, 30 en 226 (tot 1 januari 2015).
Materiële beperkingen
Aanvraaginstructie
Openbare archiefstukken kunnen online worden aangevraagd en gereserveerd. U kunt dit ook via de terminals in de studiezaal van het Nationaal Archief doen. Om te kunnen reserveren dient u de volgende stappen te volgen:
U maakt een profiel aan op www.gahetna.nl, en logt vervolgens in
Via de archiefinventaris (alleen de beschrijvingen met rode nummers) selecteert u het gewenste archiefstuk door op de knop 'Reserveren' te klikken
In het volgende scherm geeft u aan op welke dag u het archiefstuk wilt inzien
Indien u zich bevindt in de studiezaal en een tafelnummer heeft ontvangen kunt u dit nummer vermelden. Als u geen tafelnummer heeft kunt u tafelnummer 777 laten staan
Vervolgens bevestigt u uw reservering door deze te versturen.
Verwant materiaal
Beschikbaarheid van kopieën
Bijlagen
Concordantie van inventarisnummers naar vervallen dossiersnummers
1 151729
2 151901
3 154925
4 155500
5 156723
6 156924
7 157315
8 157546
9 157822
10 157856
11 157889
12 250161
13 250206
14 251830
15 251832
16 251920
17 252256
18 252397
19 252742
20 252783
21 253432
22 253829
23 254064
24 254249
25 254641
26 254034(1)
27 254034(2)
28 254034(3)
29 254034(4)
30 254034(5)
31 254034(6)
32 255688
33 255849
34 256491
35 256562
36 256670
37 256692(1)
38 256692(2)
39 256877(1)
40 256877(2)
41 257046
42 257313
43 257443
44 257946
45 258220
46 258235
47 258672
48 258866
49 258873
50 259403
51 259442
52 350981
53 351598
54 352397
55 353682
56 355610
57 356461
58 356846
59 357296
60 357340
61 358067
62 358544
63 358545
64 358664
65 358766
66 358915
67 359138
68 359201
69 450134
70 450347
71 450538
72 450761
73 451236
74 451241
75 451244
76 451574
77 451925
78 452634
79 452777(1)
80 452777(2)
81 452777(3)
82 452777(4)
83 452806
84 452807
85 452837
86 453042(1)
87 453042(2)
88 453042(3)
89 453042(4)
90 453042(5)
91 453042(6)
92 453042(7)
93 453432(1)
94 452432(2)
95 452432(3)
96 452432(4)
97 453003
98 453194
99 453291
100 453448
101 453500
102 454013
103 454624
104 455541
105 456487
106 456908
107 457147
108 457217
109 457405
110 457550
111 457641
112 457884
113 458126
114 458222
115 458646
116 459047
117 550092
118 550299(1)
119 550299(2)
120 552681
121 552847
122 553097
123 554417
124 553977
125 554356
126 554560
127 555690
128 557024
129 557946
130 558956
131 559320
132 559477
133 559602
134 559632
135 559715
136 650257
137 650270
138 650448
139 650457
140 650894
141 651043
142 651228
143 651706
144 651852(1)
145 651852(2)
146 651852(3)
147 651853
148 651854
149 651966
150 652007
151 652115
152 652247
153 652445
154 652772
155 653156
156 653540
157 653718
158 653892
159 654052
160 654548
161 654955
162 655358
163 655483
164 655538
165 655941
166 655994
167 656115
168 656177
169 656479
170 656610
171 656879
172 656883
173 657044
174 657331
175 657569
176 657619
177 657794
178 658041
179 658161
180 658877
181 658881
182 658930
183 658932
184 658971
185 659087
186 659208(1)
187 659208(2)
188 659208(3)
189 659508
190 659749
191 659833
192 750167
193 750239
194 750365
195 750439
196 750912
197 751152
198 751156
199 751277
200 751334
201 751335
202 751343
203 751361
204 751510
205 751848
206 751937
207 752112
208 752116
209 752131
210 752208
211 752462
212 752737
213 752764
214 752778
215 753015
216 753396
217 753397
218 753465(1)
219 753465(2)
220 753465(3)
221 753517
222 753701
223 753703
224 753741
225 753943
226 754434
227 754545
228 754689
229 754939
230 755066
231 755067
232 755168
233 755456
234 755590
235 755599
236 755907
237 756007
238 756177
239 756227
240 756319
241 756400
242 756777
243 756856
244 757116
245 757276
246 757280
247 757603
248 757660
249 757798
250 757878
251 758009
252 758128
253 758282
254 758384
255 758466
256 759063
257 759154
258 759719
259 759722
260 759860
261 759962
262 759962(1)
263 759962(2)
Beschrijving van de series en archiefbestanddelen
- Uiteenzetting over de strategische betekenis van Nederlands Nieuw-Guinea in een toekomstig gewapend conflict in het Verre Oosten., 1949; 1
- Regeling bevoorrading van toko- en intendance artikelen., 1950; 2
- Voorlopige instructie voor de officier van de inlichtingendienst alsmede herziening hiervan., 1950, 1958-1959; 3
- Beschouwingen betreffende de mogelijkheden om de militaire bezetting van Nederlands Nieuw-Guinea uit te voeren door de Koninklijke marine, alsmede notulen van een bespreking met de legercommandant betreffende de status van de vliegbasis Biak., 1950; 4
- De lichamelijke en psychische gezondheidstoestand van het marinepersoneel in Nieuw Guinea, alsmede rapport betreffende de voeding in de marinekazerne Hollandia., 1950; 5
- Opmerkingen naar aanleiding van een intendancerapport betreffende de Koninklijke marine Nederlands Nieuw-Guinea., 1950; 6
- Raming van de extra kosten als gevolg van de vergroting van de sterkte van marine personeel in Nederlands Nieuw-Guinea., 1950; 7
- Opgave van de eilanden behorende bij Nederlands Nieuw-Guinea, alsmede de positie van het Helenarif., 1950-1951; 8
- Rapporten over de politieke situatie van Nederlands Nieuw-Guinea., 1950-1951; 9
- Reacties op de technische bevoorrading van Nederlands Nieuw-Guinea., 1950-1951; 10
- 400 uurs onderhoud aan de Catalina vliegtuigen alsmede afvoer uit de sterkte van de Catalina vliegtuigen P-76, P-75 en de P-200., 1950-1952; 11
- Ongeval op het Sentani Meer waarbij vier militairen om het leven kwamen, op 3 januari 1951., 12
  Met tekeningen
- Onderzoek naar de toestand van het tankenpark en steigers aan de Tanah Merah Baai., 1951; 13
  Met tekening
- Bemanningslijsten Nederlands Nieuw-Guinea alsmede thuisvaartlijsten van de Hr Ms Banckert van Nieuw-Guinea naar Nederland., 1951; 14
- In bruikleen verstrekken van 6 mitrailleurs van 20 mm Oerlikon van de stafofficier materieel Nederlands Nieuw-Guinea aan de Koninklijke landmacht te Sorong., 1951; 15
- Vervanging van 6 Catalina vliegtuigen., 1951-1953; 16
- Technisch advies betreffende de weg van Hollandia haven naar de marinekazerne., 1951; 17
- Samenstelling en werkzaamheden Mijnen Opruimings Dienst., 1951-1954; 18
- Vervanging van de officier belast met de coördinatie militaire en politieke inlichtingen., 1951; 19
- Bezoek van de Amerikaanse luchtmacht attaché., 1951; 20
- Verrichtingen van smaldeel 6 (mijnenvegers)., 1951; 21
- Benoeming commandant marinekazerne Biak, alsmede instructie voor de commandant., 1951-1952; 22
- Rapport commando overdracht squadron 321., 1952; 23
- Verzending landingsvaartuigen bestemd voor Biak alsmede afvoer uit de sterkte., 1952-1957; 24
- Verslag van de verrichtingen van de Koninklijke marine Nederlands Nieuw-Guinea over 1951 ten behoeve van het verslag van bestuur en staat., 25
- Infiltratie in Nederlands Nieuw-Guinea van Indonesische strijdkrachten, wapenleveranties door buitenlandse mogendheden, rapport betreffende Boeroe infiltratie, het treffen bij de Etna Baai alsmede de behandeling van Indonesische gevangenen. Met fotoboek betreffende de Boeroe infiltratie., 1952-1962; 26-31
  - Bestanddeel 1., 26
  - Bestanddeel 2., 27
  - Bestanddeel 3., 28
  - Bestanddeel 4., 29
  - Bestanddeel 5., 30
  - Bestanddeel 6., 31
- Keuze van de plaats en inrichting van het opslag en distributiesysteem Boroekoe vliegveld., 1952-1953; 32
- Standaardisatie van handvuurwapenen in Nederlands Nieuw-Guinea., 1952; 33
- Overzicht van de personeelssterkte van schepen en inrichtingen Nederlands Nieuw-Guinea volgens de vastgestelde bemanningslijsten., 1952; 34
- Personeelssituatie Koninklijke marine Nederlands Nieuw-Guinea en de onmogelijkheid meer wachtdiensten uit te voeren., 1952; 35
- Verplaatsing afdeling mariniers van Sorong naar Biak., 1952; 36
- Voorstellen voor de bewapening en uitrusting, instructie inzake de liquidatie van roerende en onroerende goederen van de landmacht, de oorlogs- en vredesorganisatie korps mariniers in verband met overname van de taak van de Koninklijke landmacht Nederlands Nieuw-Guinea., 1952-1960; 37-38
  - Bestanddeel 1., 37
  - Bestanddeel 2., 38
- Bouwkundige en elektrische voorzieningen voor het Kamp en de Haven te Biak., 1952-1953; 39-40
  Met tekeningen en foto
  - Bestanddeel 1., 39
  - Bestanddeel 2., 40
- Provoostwacht woonkamp Biak., 1952; 41
- Uitzending van een meteorologisch officier naar Biak., 1952; 42
- Brandstof en smeermiddelen voorziening alsmede bulkinstallaties voor stookolie te Biak., 1952-1954; 43
- Commentaar op artikelen over Biak in het algemeen marine weekblad., 1952; 44
- Bemanningslijsten van de Staf van de commandant mariniers Nederlands Nieuw-Guinea te Biak en Hollandia., 1952-1953; 45
- Onderzoek naar de tekorten in de levensmiddelen bij de marinekazerne Biak., 1952-1953; 46
- Ontwerp begroting voor het jaar 1954 betreffende de posten technische dienst en vliegdienst marinevliegkamp Biak., 1952; 47
- Gevechtsgereedheid van het squadron 321op marinevliegkamp Biak., 1953; 48
- Bewindsregeling en bevoegdheden van de Gouverneur als opperbevelhebber., 1953, 1961-1962; 49
- Schending territoriale wateren Mapia eilanden door Japanse vissers., 1953; 50
- Oprichting van een marinesociëteit te Biak., 1953; 51
- Diplomatieke toestemming voor het vliegen over en het landen op het grondgebied van Nederlands Nieuw-Guinea., 1953; 52
- Toepasselijkheid van het Nieuw-Guinease strafrecht op Nederlandse militairen alsmede ontwerp ordonnantie betreffende het behandelen van vliegtuigen met een insecticide ter bescherming tegen malariamuskieten., 1953-1954; 53
- Onderzoek naar het militaire en/of civiele belang van vliegvelden op Nederlands Nieuw-Guinea., 1953; 54
- Instelling krijgsraden alsmede informatie over de strafgevangenis te Hollandia., 1953-1955, 1959-1960, 1962; 55
- Uitzending van de torpedobootjager Hr Ms Piet Hein naar Nederlands Nieuw-Guinea., 1954; 56
- Opstelling batterij van 10,5 cm kanons ter verdediging van Biak., 1954-1955; 57
- De opslagcapaciteit van brandstoffen en smeermiddelen en de levering daarvan., 1954; 58
  Met diverse tekeningen
- Waarnemen van bijzondere lichtverschijnselen te Ajamaroe., 1954; 59
- Wijziging van het tenue mariniers in Nederlands Nieuw-Guinea., 1954; 60
- De verantwoordelijkheid van de coördinator overdracht materieel landmacht., 1954; 61
- Taken, bemannen en huisvesting infanteriepeloton mariniers., 1954-1955; 62
- Standplaats van de commandant der mariniers in Nederlands Nieuw-Guinea., 1954-1955; 63
- Uitrusten van zeven gouvernementspatrouillevaartuigen met 20 mm mitrailleurs., 1954-1960; 64
- Opgave aanwezige werkplaats en squadron uitrusting marine vliegkamp Biak., 1954; 65
- De opvolging van de adjudant van de Gouverneur, 1954-1955, 1957, 1959, 1961; 66
- Munitiebergplaats te Biak en Hollandia., 1954-1955; 67
- Verrichtingen van de coördinator overdracht materieel landmacht., 1954-1956; 68
- Het aantrekken van burgerwerkkrachten ten behoeve van de Koninklijke marine te Nederlands Nieuw-Guinea., 1955; 69
- Artikelen voor de uitrusting der landingsdetachementen marinekazerne en vliegkamp Biak., 1955-1956; 70
- Verslag van de bespreking inzake de vestiging van de Koninklijke marine in Nederlands Nieuw-Guinea., 1955; 71
- Bouw van 19 loodsen en 1 werkplaats te Biak., 1959, 1963, 1955-1957; 72
- Overeenkomst op de voet van artikel 5a Indische Mijnwet inzake oliewinning., 1955; 73
- Correspondentie betreffende officieren en schepelingen behorende tot het Korps mariniers Nederlands Nieuw-Guinea behoort door tussenkomst van commandant Korps mariniers Nederland te worden gevoerd., 1955; 74
- Voorzieningen grond- luchtverbindingen voor Firefly vliegtuigen., 1955; 75
- Oriëntatiereis van de Amerikaanse militaire attaché in Australië naar Nederlands Nieuw-Guinea., 1955-1957; 76
- Opslag van geschut voor koopvaardijschepen in Biak, alsmede beschadiging van geschut, 1955,1957-1959; 77
  Met foto's
- Functie van de zee- luchttransport officier te Sorong., 1955; 78
- Invoering militaire dienstplicht, de oprichting van een Papoea vrijwilligerskorps, de instellingsbeschikking, personeel voor het korps alsmede instructie voor de commandant., 1955-1962; 79-82
  - Bestanddeel 1., 79
  - Bestanddeel 2., 80
  - Bestanddeel 3., 81
  - Bestanddeel 4., 82
- Indonesische belangstelling voor de aanwezigheid van de Fireflies aan boord van de m.s. Bali., 1955; 83
- Bezoldiging voor gehuwde militairen met hun gezin in Nederlands Nieuw-Guinea alsmede overzicht financiële consequenties voor het overkomen van die gezinnen., 1955-1959; 84
- Richtlijnen voor het optreden tegen vreemde oorlogsschepen, militaire vliegtuigen en koopvaardijschepen in het rechtsgebied van Nederlands Nieuw-Guinea., 1955-1960; 85
- Arbeidsvoorwaarden, huisvesting en rechtspositie burgerpersoneel marine inlichtingendienst., 1955-1963; 86-92
  - Bestanddeel 1., 86
  - Bestanddeel 2., 87
  - Bestanddeel 3., 88
  - Bestanddeel 4., 89
  - Bestanddeel 5., 90
  - Bestanddeel 6., 91
  - Bestanddeel 7., 92
- Verslagen inzake de uitvoering van de voor de Koninklijke marine geplande werken op Nederlands Nieuw-Guinea, alsmede rapport betreffende de inspectie op de bouw., 1955-1958; 93-96
  Met diverse tekeningen en foto's.
  - Bestanddeel 1., 93
  - Bestanddeel 2., 94
  - Bestanddeel 3., 95
  - Bestanddeel 4., 96
- Voorstel tot het bijbouwen van een bunker te Remoi., 1955-1956; 97
- Aanschaf van munitietransportmaterieel., 1955-1957; 98
- Taakinstructie hoofd montageploeg elektronische installaties., 1955-1957; 99
- Vervanging van mitrailleurs ten behoeve van de bewapening vliegvelden., 1955, 1960; 100
- Bij plaatsingsbeleid rekening houden met de huisvesting., 1955; 101
- Verrichten van detailmetingen te Biak., 1955-1956; 102
- Voorschriften omtrent de opslag van gevoelige explosieven., 1955-1956; 103
- Verbouwing van de kantine met bijbehorende woningen in het Generaal Van Daalenkamp te Sorong tot Militair Tehuis., 1959-1960, 1955-1957; 104
- Britse vlootbezoeken., 1956-1957; 105
- Ontbreken van bepaalde uitrusting en apparatuur voor het onderhoud aan PBM-5A Mariners vliegtuigen., 1956; 106
- Tekort aan elektromonteurs bij de vliegtuigsquadrons 7 en 321 bij het marine vliegkamp Biak., 1956; 107
- Munitie bergplaatsen te Kaimana en Fak-Fak., 1956; 108
- De wenselijkheid van Jato-units ten behoeve van de PBM-vliegtuigen., 1956-1957; 109
- Status van de terreinen waarop zich objecten van de marine bevinden alsmede vaststelling eigendomsrechten terreinen., 1956-1962; 110
- Inschakeling van het squadron 321 ten behoeve van het luchttransport., 1956; 111
- Bouw van een Mock up oefenapparaat voor landingen te Woendi., 1956-1957; 112
- Nieuwbouw en rehabilitatieplan marinekazerne Hollandia alsmede rapport van het hoofd gebouwen en terreinen., 1956-1961; 113
- Algemene informatie ten behoeve van de uitzending van het marine personeel en hun gezinnen., 1956-1961; 114
- Overbrenging van de magazijnen van de marinemagazijndienst en de marine inventarisdienst van Hollandia naar Biak., 1956-1958; 115
- Legering van de marinepatrouille te Biak., 1956; 116
- Havenfaciliteiten marineschepen., 1956-1957, 1959; 117
- Herstel en uitbreidingsplannen voor de vliegvelden Jefman, Kaimana, Utarom, Rendani, Sentani en Mokmer-Boroekoe., 1956-1961; 118-119
  - Bestanddeel 1., 118
  - Bestanddeel 2., 119
- Fondsen ten behoeve van het onderhoud van gebouwen, terreinen en wegen., 1957-1959; 120
- Afvoeren uit de sterkte van de Catalina vliegtuigen P-218 en P-224., 1957; 121
- Bliksembeveiliging van een munitiebunker, ontwerp stroomvoorziening van het Basekamp, voorzieningen voor autochtone werknemers alsmede de bouw van twee koeliebarakken te Biak., 1957-1958, 1960; 122
- Gebruik van de ZHF-peilwagens te Kaimana, Jefman en het marinevliegkamp Biak., 1957-1960; 123
- Regeling binnenlands verlof en permissie alsmede verblijf in het christelijk militair tehuis te Biak tijdens verlof en weekeinden., 1957-1962; 124
- Afrekening en overzichten van de werken verricht door Bouwmaatschappij Hollandia N.V. te Biak., 1957; 125
- Activiteiten van de leden van de parlementaire commissie ten aanzien van de Koninklijke marine., 1957; 126
- Vervanging van militairen door burgers aan boord en verbouwing van manschappenverblijf opnemingsvaartuigen overzee en bemanningslijsten Hr Ms Luymes en Snellius., 1957-1960; 127
- Reactie op wijziging bemanningslijst marine magazijn beheer., 1959; 128
- Hervatting werkzaamheden aan het marinekampement Merauke., 1958; 129
- Munitie voorraadstaten marine vliegkamp en munitiemagazijnen te Biak., 1958; 130
- Fotoapparatuur voor luchtfotografie bij de fotodienst van het marine vliegkamp Biak., 1958-1960; 131
- Verbindingsfaciliteiten op de hulpvliegbasis Kaimana., 1958-1959; 132
- Oriëntatiereis van de ambassadeur te Canberra naar Nederlands en Australisch Nieuw-Guinea van 18 september tot 19 oktober 1958., 133
- Materiële en personele consequenties van de permanente aanwezigheid van 2 onderzeebootjagers van de B-klasse en 1 fregat., 1958; 134
- Reacties van burgers in Nederlands Nieuw-Guinea op de uitzending van militairen van de Koninklijke landmacht naar Nederlands Nieuw-Guinea., 1958; 135
- Verstrekking van oorlogs- en oefenmunitie alsmede de gebruiksduur van munitie in luchtdichte verpakking., 1958-1959, 1961-1962; 136
- Toepasselijkheid en uitvoering van de gouvernementsveiligheids-voorschriften en inspecties bij de walinrichtingen van de Koninklijke marine., 1958-1960; 137
- Vervanging munitie van 11.4mm en machinepistolen Thompson en pistool no. 1 S-aut Colt., 1958-1959; 138
- Rapport betreffende de munitieopslag te Biak., 1958; 139
- Bouw van 8 munitieopslagplaatsen voor Koninklijke landmacht en luchtmacht goederen in Biak., 1958-1959; 140
- Aanschaf van landingsboten, aanhangmotoren en peddelboten., 1958-1962; 141
- Onderzoek naar aantal benodigde hospitaalbedden., 1958-1960; 142
- Ontwerpregeling ongeregelde vluchten burgerluchtvaartuigen., 1958-1959; 143
- Rapporten aangegane verplichtingen en gedane betalingen voor reparatie schepen, diversen en onderhoud gebouwen en terreinen., 1958-1962; 144-146
  - Bestanddeel 1., 144
  - Bestanddeel 2., 145
  - Bestanddeel 3., 146
- Toewijzing munitie marinekazerne Biak., 1958-1959; 147
- Uitbreiding kleine wapens ten behoeve van marine inrichtingen., 1959-1960; 148
- Oorlogsbemanningslijst lokaal conflict staf commando mariniers., 1958; 149
- Memoranda inzake het kustgeschut te Hollandia, Kaimana, Merauke, Sorong - Jefman en het luchtafweer te Biak alsmede uitrusten van koopvaardijschepen met geschut., 1958-1961; 150
  Met tekeningen en foto's
- Vervanging en opleiding van het hoofd marine inlichtingendienst sectie VI., 1958-1959; 151
- Vervanging van plaatsvervangend hoofd van de algemene marine magazijnen te Biak door een burgerfunctionaris., 1958-1959; 152
- Wijziging bewapening van afdeling mariniers., 1959; 153
- Medische verzorging voor personeel Koninklijke marine, landmacht en luchtmacht en hun gezinnen., 1959-1961; 154
- Instructie met betrekking tot het uitoefenen van het opperbevel door de Gouverneur over de ter beschikking gestelde krijgsmacht., 1959; 155
- Bemanningslijst van de marine inventarisdienst., 1959; 156
- Afvoeren van naar Nederlands Nieuw-Guinea uitgeweken Indonesische onderdanen (aanhangers van de Permesta) uit Manokwari naar Singapore., 1959; 157
- Vredesbemanningslijst Sorong en Manokwari., 1959; 158
- Foto's van diverse vliegvelden in Nederlands Nieuw-Guinea., 1959; 159
- Overname van de roerende en onroerende goederen van de N.V. Nederlandse Nieuw-Guinea Petroleum Maatschappij te Jefman., 1959-1962; 160
- Verrekening van werkzaamheden ten behoeve van het gouvernement., 1959; 161
- Accommodatie voor de bemanning van te Manokwari in onderhoud zijnde en dokkende schepen., 1959-1960; 162
- Verscheping van PBM-5A vliegtuigen vanuit Nederland naar Biak., 1959-1960; 163
- Communicatievaartuig bestemd voor de bezetting van Woendi., 1959-1960; 164
- Taakvermindering en taakinventarisatie in verband met voorstellen tot verbetering van de personeelssterkte in Nederlands Nieuw-Guinea., 1959; 165
- Bouw en inrichting operationroom te Hollandia, voorzieningen te Jefman en geschutsopstellingen., 1959-1960; 166
- Uitbreiding personeel bureau commandement staf ten behoeve van dienst geheime boekwerken, alsmede de behandeling van in- en uitgaande post., 1959-1961; 167
- Wijziging bemanningslijst burgers marine kazerne Manokwari., 1959; 168
- Beschrijving terrein marinierskazerne te Merauke., 1959-1960; 169
- Verlenen van prioriteit bij de huisvesting van personeel van de marineluchtvaartdienst te Biak., 1959-1960; 170
- Overdracht van de exploitatie van de Karanggroeve te Biak aan de residentie waterstaatdienst te Biak., 1959-1961; 171
- Rapport betreffende de zenders E460 in het zendstation te Biak, onderzoek en verrichte werkzaamheden door het personeel van de elektronische werkplaats te Biak., 1959; 172
- Toestand technische installaties van de marinekazerne Biak, uiteenzetting personeelssituatie, alsmede bemanningslijst commandant maritieme middelen Biak., 1959-1960; 173
- Stafeisen landingsvaartuigen ter vervanging van type LT 9607 en L 9608., 1959; 174
- Terugtrekking van de Koninklijke landmacht en vervanging door de Koninklijke marine, artikel uit de Nieuw-Guinea koerier van 15 december 1959., 1960; 175
- Installeren van een ultra high frequency telefoonverbinding tussen Jefman en Sorong., 1960-1962; 176
- Rapport verrichtingen marinevliegkamp Biak., 1960; 177
- Planning van het benodigde aantal toeristen- en eerste klasse plaatsen op het traject Biak - Amsterdam van de Koninklijke Luchtvaart Maatschappij in de periode april 1960 t/m december 1962 met passagierslijsten., 1960-1962; 178
- Voorstel tevredenheidsbetuigingen aan diverse militairen in verband met bergingswerkzaamheden van de Martin Mariner VP 302 in de Patipibaai., 1960; 179
- Rapport dienstreis hoofd gebouwen en terreinen in maart en april 1960., 180
- Voorzieningen aan de magazijnen en gebouwen Koninklijke landmacht in de marinekazerne Biak., 1960; 181
- Overeenkomst tot berging van Japanse schepen gezonken in de territoriale wateren en de instelling van maritieme kringen., 1960-1962; 182
- Raketdieptebompistolen van Hr Ms Amsterdam., 1960; 183
- Uitbreiding van de staf mariniers., 1960; 184
- Nieuwbouw en rehabilitatieplan marinevliegkamp Biak., 1960; 185
- Maandelijkse nominatieve, numerieke en mutatiestaten van het burgerpersoneel, arbeidsovereenkomsten burgerpersoneel bij het Papoea vrijwilligerskorps., 1955-1956, 1958-1962; 186-188
  - Bestanddeel 1., 186
  - Bestanddeel 2., 187
  - Bestanddeel 3., 188
- Uitoefening militair gezag ten behoeve van maritieme verdediging., 1960; 189
- Terreinafscheiding om het waterwingebied van het Koninklijke luchtmacht kamp Woendi., 1960-1961; 190
- Wijziging vredesbemanningslijsten mariniersinrichtingen., 1960; 191
- Mappi-boten ten behoeve van vaarpatrouilles mariniers., 1960; 192